firefox-addon/dictionaries/tr.aff
FLAG UTF-8
SFX ≕ mek inmeyecektiler/≧ .
SFX ≕ mek inmeyecektim .
SFX ≕ mek inmeyecektin .
SFX ≕ mek inmeyecektiniz .
SFX ≕ mek inmeyecektir .
SFX ≕ mek inmeyeceğim .
SFX ≕ mek inmeyeceğimdir .
SFX ≕ mek inmeyeceğiz .
SFX ≕ mek inmeyeceğizdir .
SFX ≕ mek inmeyeli .
SFX ≕ mek inmeyelim .
SFX ≕ mek inmeyemeden .
SFX ≕ mek inmeyen .
SFX ≕ mek inmeyen/∙∂≢∦≊∫∢≈∹≂∲∶∽≄≧ .
SFX ≕ mek inmeyerek .
SFX ≕ mek inmeyerken .
SFX ≕ mek inmeyesi .
SFX ≕ mek inmeyesi/∛≥≽∦≊≬≩≈∹≂∲∶∽≄≧ .
SFX ≕ mek inmeyeyim .
SFX ≕ mek inmeyici .
SFX ≕ mek inmeyici/∛≥≽∦≊≬≩≈∹≂∲∶∽≄≧ .
SFX ≕ mek inmeyin .
SFX ≕ mek inmeyince .
SFX ≕ mek inmeyinceye .
SFX ≕ mek inmeyiniz .
SFX ≕ mek inmeyip .
SFX ≕ mek inmeyirken .
SFX ≕ mek inmeyiz .
SFX ≕ mek inmeyizdir .
SFX ≕ mek inmeyiş .
SFX ≕ mek inmeyiş/∙∂≢∦≊∫∢≈∹≂∲∶∽≄≧ .
SFX ≕ mek inmez .
SFX ≕ mek inmez/∙∂≢∦≊∫∢≈∹≂∲∶∽≄≧ .
SFX ≕ mek inmezdi .
SFX ≕ mek inmezdik .
SFX ≕ mek inmezdiler/≧ .
SFX ≕ mek inmezdim .
SFX ≕ mek inmezdin .
SFX ≕ mek inmezdiniz .
SFX ≕ mek inmezdir .
SFX ≕ mek inmezken .
SFX ≕ mek inmezler/≧ .
SFX ≕ mek inmezlerdi .
SFX ≕ mek inmezlerdir .
SFX ≕ mek inmezlerken .
SFX ≕ mek inmezlerse .
SFX ≕ mek inmezmiş .
SFX ≕ mek inmezmişim .
SFX ≕ mek inmezmişiz .
SFX ≕ mek inmezmişler/≧ .
SFX ≕ mek inmezmişsin .
SFX ≕ mek inmezmişsiniz .
SFX ≕ mek inmezse .
SFX ≕ mek inmezsek .
SFX ≕ mek inmezseler/≧ .
SFX ≕ mek inmezsem .
SFX ≕ mek inmezsen .
SFX ≕ mek inmezseniz .
SFX ≕ mek inmezsin .
SFX ≕ mek inmezsindir .
SFX ≕ mek inmezsiniz .
SFX ≕ mek inmezsinizdir .
SFX ≕ mek inmeztir .
SFX ≕ mek inmiyor .
SFX ≕ mek inmiyordu .
SFX ≕ mek inmiyorduk .
SFX ≕ mek inmiyordum .
SFX ≕ mek inmiyordun .
SFX ≕ mek inmiyordunuz .
SFX ≕ mek inmiyordur .
SFX ≕ mek inmiyorken .
SFX ≕ mek inmiyorlar/∎ .
SFX ≕ mek inmiyorlardı .
SFX ≕ mek inmiyorlardır .
SFX ≕ mek inmiyorlarmış .
SFX ≕ mek inmiyorlarsa .
SFX ≕ mek inmiyormuş .
SFX ≕ mek inmiyormuşlar/∎ .
SFX ≕ mek inmiyormuşsun .
SFX ≕ mek inmiyormuşsunuz .
SFX ≕ mek inmiyormuşum .
SFX ≕ mek inmiyormuşuz .
SFX ≕ mek inmiyorsa .
SFX ≕ mek inmiyorsak .
SFX ≕ mek inmiyorsalar/∎ .
SFX ≕ mek inmiyorsam .
SFX ≕ mek inmiyorsan .
SFX ≕ mek inmiyorsanız .
SFX ≕ mek inmiyorsun .
SFX ≕ mek inmiyorsundur .
SFX ≕ mek inmiyorsunuz .
SFX ≕ mek inmiyorsunuzdur .
SFX ≕ mek inmiyorum .
SFX ≕ mek inmiyorumdur .
SFX ≕ mek inmiyoruz .
SFX ≕ mek inmiyoruzdur .
SFX ≕ mek inmiş .
SFX ≕ mek inmiş/∙∂≢∦≊∫∢≈∹≂∲∶∽≄≧ .
SFX ≕ mek inmişim .
SFX ≕ mek inmişimdir .
SFX ≕ mek inmişiz .
SFX ≕ mek inmişizdir .
SFX ≕ mek inmişler/≧ .
SFX ≕ mek inmişlerdi .
SFX ≕ mek inmişlerdik .
SFX ≕ mek inmişlerdiler/≧ .
SFX ≕ mek inmişlerdim .
SFX ≕ mek inmişlerdin .
SFX ≕ mek inmişlerdiniz .
SFX ≕ mek inmişlerdir .
SFX ≕ mek inmişlerse .
SFX ≕ mek inmişlik .
SFX ≕ mek inmişlik/∦≊∢≈∹≧ .
SFX ≕ mek inmişliğ/∂≢∫≂∲∶∽≄∎ .
SFX ≕ mek inmişse .
SFX ≕ mek inmişsek .
SFX ≕ mek inmişseler/≧ .
SFX ≕ mek inmişsem .
SFX ≕ mek inmişsen .
SFX ≕ mek inmişseniz .
SFX ≕ mek inmişsin .
SFX ≕ mek inmişsindir .
SFX ≕ mek inmişsiniz .
SFX ≕ mek inmişsinizdir .
SFX ≕ mek inmişti .
SFX ≕ mek inmiştik .
SFX ≕ mek inmiştiler/≧ .
SFX ≕ mek inmiştim .
SFX ≕ mek inmiştin .
SFX ≕ mek inmiştiniz .
SFX ≕ mek inmiştir .
SFX ≕ mek inmişçesine .
SFX ≕ mek inse .
SFX ≕ mek insek .
SFX ≕ mek inseler/≧ .
SFX ≕ mek inselerdi .
SFX ≕ mek insem .
SFX ≕ mek insen .
SFX ≕ mek insene .
SFX ≕ mek inseniz .
SFX ≕ mek insenize .
SFX ≕ mek inseydi .
SFX ≕ mek inseydik .
SFX ≕ mek inseydiler/≧ .
SFX ≕ mek inseydim .
SFX ≕ mek inseydin .
SFX ≕ mek inseydiniz .
SFX ≕ mek inseymiş .
SFX ≕ mek inseymişim .
SFX ≕ mek inseymişiz .
SFX ≕ mek inseymişler/≧ .
SFX ≕ mek inseymişsin .
SFX ≕ mek inseymişsiniz .
SFX ≕ mek insin .
SFX ≕ mek insinler/≧ .
SFX ≕ mek inye .
SFX ≕ mek inyebildi .
SFX ≕ mek inyebildik .
SFX ≕ mek inyebildiler/≧ .
SFX ≕ mek inyebildim .
SFX ≕ mek inyebildin .
SFX ≕ mek inyebildiniz .
SFX ≕ mek inyebilecek .
SFX ≕ mek inyebilecekken .
SFX ≕ mek inyebilecekler/≧ .
SFX ≕ mek inyebileceklerdir .
SFX ≕ mek inyebileceksindir .
SFX ≕ mek inyebileceksinizdir .
SFX ≕ mek inyebileceğimdir .
SFX ≕ mek inyebileceğizdir .
SFX ≕ mek inyebilelim .
SFX ≕ mek inyebileyim .
SFX ≕ mek inyebilin .
SFX ≕ mek inyebiliniz .
SFX ≕ mek inyebilir .
SFX ≕ mek inyebilirdi .
SFX ≕ mek inyebilirdik .
SFX ≕ mek inyebilirdiler/≧ .
SFX ≕ mek inyebilirdim .
SFX ≕ mek inyebilirdin .
SFX ≕ mek inyebilirdiniz .
SFX ≕ mek inyebilirim .
SFX ≕ mek inyebilirimdir .
SFX ≕ mek inyebiliriz .
SFX ≕ mek inyebilirizdir .
SFX ≕ mek inyebilirken .
SFX ≕ mek inyebilirler/≧ .
SFX ≕ mek inyebilirlerdi .
SFX ≕ mek inyebilirlerdir .
SFX ≕ mek inyebilirlerse .
SFX ≕ mek inyebilirse .
SFX ≕ mek inyebilirsek .
SFX ≕ mek inyebilirseler/≧ .
SFX ≕ mek inyebilirsem .
SFX ≕ mek inyebilirsen .
SFX ≕ mek inyebilirseniz .
SFX ≕ mek inyebilirsin .
SFX ≕ mek inyebilirsindir .
SFX ≕ mek inyebilirsiniz .
SFX ≕ mek inyebilirsinizdir .
SFX ≕ mek inyebiliyor .
SFX ≕ mek inyebiliyordu .
SFX ≕ mek inyebiliyorduk .
SFX ≕ mek inyebiliyordum .
SFX ≕ mek inyebiliyordun .
SFX ≕ mek inyebiliyordunuz .
SFX ≕ mek inyebiliyorken .
SFX ≕ mek inyebiliyorlar/∎ .
SFX ≕ mek inyebiliyorlardı .
SFX ≕ mek inyebiliyorlardır .
SFX ≕ mek inyebiliyorlarsa .
SFX ≕ mek inyebiliyorsun .
SFX ≕ mek inyebiliyorsundur .
SFX ≕ mek inyebiliyorsunuz .
SFX ≕ mek inyebiliyorsunuzdur .
SFX ≕ mek inyebiliyorum .
SFX ≕ mek inyebiliyorumdur .
SFX ≕ mek inyebiliyoruz .
SFX ≕ mek inyebiliyoruzdur .
SFX ≕ mek inyebilse .
SFX ≕ mek inyebilsek .
SFX ≕ mek inyebilseler/≧ .
SFX ≕ mek inyebilselerdi .
SFX ≕ mek inyebilsem .
SFX ≕ mek inyebilsen .
SFX ≕ mek inyebilseniz .
SFX ≕ mek inyebilseydi .
SFX ≕ mek inyebilseydik .
SFX ≕ mek inyebilseydim .
SFX ≕ mek inyebilseydin .
SFX ≕ mek inyebilseydiniz .
SFX ≕ mek inyebilsin .
SFX ≕ mek inyebilsinler/≧ .
SFX ≕ mek inyeler/≧ .
SFX ≕ mek inyelim .
SFX ≕ mek inyeme .
SFX ≕ mek inyemedi .
SFX ≕ mek inyemedik .
SFX ≕ mek inyemedik/∦≊∢≈∹≧ .
SFX ≕ mek inyemediğ/∂≢∫≂∲∶∽≄∎ .
SFX ≕ mek inyemedikçe .
SFX ≕ mek inyemediler/≧ .
SFX ≕ mek inyemedilerse .
SFX ≕ mek inyemedim .
SFX ≕ mek inyemedin .
SFX ≕ mek inyemediniz .
SFX ≕ mek inyemediyse .
SFX ≕ mek inyemem .
SFX ≕ mek inyememdir .
SFX ≕ mek inyememe .
SFX ≕ mek inyememe/∛≥≽∦≊≬≩≈∹≂∲∶∽≄≧ .
SFX ≕ mek inyememeden .
SFX ≕ mek inyememek .
SFX ≕ mek inyememek/∙∦≊∢≈≧ .
SFX ≕ mek inyememeksizin .
SFX ≕ mek inyememeyinceye .
SFX ≕ mek inyememez .
SFX ≕ mek inyememez/∙∂≢∦≊∫∢≈∹≂∲∶∽≄≧ .
SFX ≕ mek inyememezken .
SFX ≕ mek inyememiş .
SFX ≕ mek inyememiş/∙∂≢∦≊∫∢≈∹≂∲∶∽≄≧ .
SFX ≕ mek inyememişim .
SFX ≕ mek inyememişimdir .
SFX ≕ mek inyememişiz .
SFX ≕ mek inyememişizdir .
SFX ≕ mek inyememişler/≧ .
SFX ≕ mek inyememişlerdi .
SFX ≕ mek inyememişlerse .
SFX ≕ mek inyememişlik .
SFX ≕ mek inyememişlik/∦≊∢≈∹≧ .
SFX ≕ mek inyememişliğ/∂≢∫≂∲∶∽≄∎ .
SFX ≕ mek inyememişse .
SFX ≕ mek inyememişsek .
SFX ≕ mek inyememişseler/≧ .
SFX ≕ mek inyememişsem .
SFX ≕ mek inyememişsen .
SFX ≕ mek inyememişseniz .
SFX ≕ mek inyememişsin .
SFX ≕ mek inyememişsindir .
SFX ≕ mek inyememişsiniz .
SFX ≕ mek inyememişsinizdir .
SFX ≕ mek inyememiştir .
SFX ≕ mek inyemese .
SFX ≕ mek inyemesek .
SFX ≕ mek inyemeseler/≧ .
SFX ≕ mek inyemeselerdi .
SFX ≕ mek inyemesem .
SFX ≕ mek inyemesen .
SFX ≕ mek inyemeseniz .
SFX ≕ mek inyemeseydi .
SFX ≕ mek inyemeseydik .
SFX ≕ mek inyemeseydiler/≧ .
SFX ≕ mek inyemeseydim .
SFX ≕ mek inyemeseydin .
SFX ≕ mek inyemeseydiniz .
SFX ≕ mek inyemesin .
SFX ≕ mek inyemesinler/≧ .
SFX ≕ mek inyemeyebildi .
SFX ≕ mek inyemeyebilir .
SFX ≕ mek inyemeyebilirdi .
SFX ≕ mek inyemeyebilirdik .
SFX ≕ mek inyemeyebilirdim .
SFX ≕ mek inyemeyebilirdin .
SFX ≕ mek inyemeyebilirdiniz .
SFX ≕ mek inyemeyebilirim .
SFX ≕ mek inyemeyebilirimdir .
SFX ≕ mek inyemeyebiliriz .
SFX ≕ mek inyemeyebilirizdir .
SFX ≕ mek inyemeyebilirler/≧ .
SFX ≕ mek inyemeyebilirlerdi .
SFX ≕ mek inyemeyebilirlik .
SFX ≕ mek inyemeyebilirlik/∦≊∢≈∹≧ .
SFX ≕ mek inyemeyebilirliğ/∂≢∫≂∲∶∽≄∎ .
SFX ≕ mek inyemeyebilirmiş .
SFX ≕ mek inyemeyebilirse .
SFX ≕ mek inyemeyebilirsin .
SFX ≕ mek inyemeyebilirsindir .
SFX ≕ mek inyemeyebilirsiniz .
SFX ≕ mek inyemeyebilirsinizdir .
